臺灣雲林地方法院刑事判決　　　　　　　　　　　　　九十二年度簡字第一九二號
　　公　訴　人　臺灣雲林地方法院檢察署檢察官
　　被　　　告　乙○○
　　被　　　告　甲○○
右列被告因偽造文書等案件，經檢察官提起公訴（九十二年度偵字第二三九四號、九
十二年度偵字第三０四六號；本院原案號：九十二年訴字第四二一號），暨移
（臺灣士林地方法院檢察署九十二年度偵字第三二一五號）被告自白犯罪，本院改依
簡易判決處刑如左：
    主  文
乙○○、甲○○共同連續行使偽造私文書，足以生損害於他人，各處有期徒刑陸月，
如易科罰金，均以參佰元折算壹日。均緩刑參年。
附表(一)、(二)所示之印章暨印文均沒收。
    事  實
    張丕承原是志曄醫院管理顧問有限公司業務員（另案九十二年簡字第二三０號審
    結），負責招攬外籍勞工至國軍台中總醫院體檢中心體檢工作，甲○○是址設台
    中縣大里市○○路○路五○○號六樓之三「天順人力仲介有限公司」（下稱天順
    公司）之負責人，乙○○則是天順公司業務員，乙○○平日以對外招攬客戶，受
    託代辦申請外籍監護工為業，待客戶委託其代為申請外籍監護工後，即將相關申
    請資料交給甲○○，由甲○○以天順公司名義向行政院勞工委員會職業訓練局（
    下簡稱職訓局）申請外籍監護工。張丕承因從事外籍勞工體檢仲介工作，見有利
    可圖，復因經濟困窘，急需用錢，竟與真實姓名年籍不詳自稱「許小姐」之成年
    女子，共同基於行使偽造私文書之概括犯意聯絡，由張丕承至天順公司向甲○○
    表示可代為取得偽造之雇主聘僱家庭外籍監護工專用診斷證明書（含巴氏量表，
    但該表並非獨立之文書，下稱診斷證明書），每份代價為新臺幣（下同）二萬元
    至二萬五千元不等。甲○○、乙○○明知該公司所招攬之如附表(一)編號一、三、
    四、五之受監護人均非為職訓局所規定十三項重大疾病對象，不具備申請外籍監
    護工資格，其二人竟與張丕承竟共同基於行使偽造私文書、明知使為不實之事項
    ，而使公務員登載於職務上所掌之公文書之概括犯意聯絡，自民國（下同）九十
    一年三月間起，以每份偽造診斷證明書二萬至二萬五千元不等之代價，先由乙○
    ○委託不知情之天順公司職員李玟將款項預先存入張丕承於玉山銀行所開立之0
    000000000000號帳戶後，張丕承即將自「許小姐」處所取得偽造之
    如附表(一)編號二除外之診斷證明書四紙交給乙○○或由不知情之李玟轉交甲○○
    ，甲○○再檢具上開偽造之診斷證明書及相關申請資料，向職訓局提出申請外藉
    監護工，以行使上開所偽造不實之診斷證明書，致職訓局之公務員誤以如附表(一)
    編號二以外之受監護人已符合申請外籍監護工之條件，而將受監護人已符合申請
    外籍監護工之不實事項登載於其職務上所掌之核發招募許可等資料之公文書上，
    足生損害於各該醫院核發診斷證明書之正確性及行政院勞工委員會對核准外籍勞
    工管理業務之正確性。嗣經行政院勞工委員會（下簡稱勞委會）發現上開診斷證
    明書有異，經向各該醫院查詢結果，發現均為偽造，而悉上情。
    理  由
一、右開事實，業據被告乙○○、甲○○供認不諱，互核一致，且核與同案被告張丕
    承供述符合，亦與證人劉文順、李玟、尤秋福、張洪淙、張肇榮證述吻合，再有
    勞委會九十一年二月二十六日函、行政院勞工委員會職業訓練局九十二年三
    月二十八日勞職外字第０９２０２０２３７７Ａ號函及附件、財團法人私立中
    國醫藥學院附設醫院九十一年十二月十七日院歷字第９１１２３９２８號函及附
    件、雇主聘雇外藉勞工申請書（劉文順）、雇主申請聘雇外藉監護工專用診
    斷證明書五張（附表(一)編號一、二、三、五、六）、委任招募契約、玉山商
    業銀行存款憑條九張、勞委會九十二年三月十二日函、財團法人基督教醫院
    九十一年十二月二十六日函、勞委會九十一年十二月五日函、勞委會九十二
    年三月二十八日函等在卷可參。綜上，被告二人犯行明確，應依法論科。
三、量刑：本件被告於審判中經本院訊問後承認犯罪，並表示願意接受如主文所示之
    刑，檢察官亦同意被告之請求，並據以向本院請求。法官認為：被告乙○○、
    甲○○均無犯罪前科，均素行良好，有卷附被告全國前案紀錄表一件在卷可稽。
    被告乙○○為九二一地震受災戶，有受災戶證明卡影本可稽。被告二人均承
    認犯罪，犯後態度良好。本院參酌上述情形，認為以簡易判決處被告各有期徒刑
    六月，並均諭知易科罰金之標準，是適當的。被告二人無犯罪前科，經此刑之
    宣告當知所警惕，應無再犯之虞，爰各宣告緩刑三年，以啟自新。
四、至於附表(一)編號二臺灣省私立臺中仁愛之家附設靜和醫院之診斷證明書，起訴書
    認為是偽造，然經本院向該醫院函詢函覆稱：「經于病歷及該診斷書比對，與本
    院病歷資料相符」，有該院九十三年四月二十八日中仁靜醫字第一五六號函可參
    ，本院核對該院檢附原留存之診斷證明書與行政院勞工委員會檢送之受照顧人張
    炎山診斷證明書確實相符，可見該張診斷證明書應非偽造，本應就該部分為被告
    無罪之諭知，惟檢察官認該部分與起訴有罪部分有連續犯之裁判上一罪關係，爰
    不另為無罪之諭知。
五、判決依據條文：依刑事訴訟法第四百四十九條第二項、第四百五十一條之一第三
    項、第四百五十四條第二項，刑法第二百十條、第二百十六條、第二百十四條、
    第二十八條、第五十五條、第五十六條、第四十一條第一項前段、第七十四條第
    一款、第二百十九條，罰金罰鍰提高標準條例第一條前段、第二條，作成本判決
    。
六、本件不得上訴：本件所宣告之刑，在檢察官依被告意願所請求科刑範圍內，依刑
    事訴訟法第四百五十五條之一第二項規定，不得對本判決提起上訴。
中      華      民      國      九十三      年      五    月    三十一  日
                                         臺灣雲林地方法院刑事第五庭
                                             法  官  陳  定  國
右正本證明與原本無異。
                                             書記官  蘇  靜  怡
中      華      民      國      九十三      年      五    月    三十一  日
附錄本案論罪科刑法條全文：
中華民國刑法第二百一十條(偽造變造私文書罪)
偽造、變造私文書，足以生損害於公眾或他人者，處五年以下有期徒刑。
中華民國刑法第二百一十四條(使公務員登載不實罪)
明知為不實之事項，而使公務員登載於職務上所掌之公文書，足以生損害於公眾或他
人者，處三年以下有期徒刑、拘役或五百元以下罰金。
附表：(一)印文
┌───┬──────┬────┬────────────┬──────┐
│編號  │醫院名稱    │受監護人│印文種類                │數量        │
│      │            │        │                        │            │
├───┼──────┼────┼────────────┼──────┤
│一    │財團法人私立│尤楊阿巧│(一)該院印信              │(一)二枚      │
│      │中國醫院學院│        │(二)院長林正介診斷書專用章│(二)一枚      │
│      │附設醫院    │        │(三)醫師劉榮東圓形戳章    │(三)二十二枚  │
├───┼──────┼────┼────────────┼──────┤
│二    │財團法人臺灣│張炎山  │無                      │無          │
│      │省私立臺中仁│        │                        │            │
│      │愛之家附設靜│        │                        │            │
│      │和醫院      │        │                        │            │
├───┼──────┼────┼────────────┼──────┤
│三    │澄清綜合醫院│何清波  │(一)該院印信              │(一)二枚      │
│      │中港分院    │        │(二)院長：林敬義          │(二)一枚      │
│      │            │        │(三)診治醫師：林進盛      │(三)二十五枚  │
├───┼──────┼────┼────────────┼──────┤
│四    │財團法人私立│徐有    │(一)該院印信              │(一)二枚      │
│      │中國醫院學院│        │(二)院長林正介診斷書專用章│(二)一枚      │
│      │附設醫院    │        │(三)醫師蔡崇豪圓形戳章    │(三)二十三枚  │
├───┼──────┼────┼────────────┼──────┤
│五    │彰化基督教醫│胡愛敏  │(一)該院印信              │(一)二枚      │
│      │院          │        │(二)負責醫師黃昭聲診斷書專│(二)一枚      │
│      │（臺灣士林地│        │  用章                  │(三)一枚      │
│      │方法院檢察署│        │(三)醫師林惠民醫療專用章  │(四)二十三枚  │
│      │移送併辦）  │        │(四)林惠民長形戳章        │(五)一枚      │
│      │            │        │(五)醫師巫錦霖醫療專用章  │            │
└───┴──────┴────┴────────────┴──────┘
附表(二)印章
┌───┬──────┬────────────┬──────┐
│編號  │醫院名稱    │印章名稱                │數  量      │
├───┼──────┼────────────┼──────┤
│一    │澄清綜合醫院│(一)該院印信              │(一)一顆      │
│      │中港分院    │(二)院長：林敬義          │(二)一顆      │
│      │            │(三)診治醫師：林進盛      │(三)一顆      │
├───┼──────┼────────────┼──────┤
│二    │財團法人私立│(一)該院印信              │(一)一顆      │
│      │中國醫院學院│(二)院長林正介診斷書專用章│(二)一顆      │
│      │附設醫院    │(三)醫師黃偉師圓形戳章    │(三)一顆      │
├───┼──────┼────────────┼──────┤
│三    │彰化基督教醫│(一)該院印信              │(一)一顆      │
│      │院          │(二)負責醫師黃昭聲診斷書專│(二)一顆      │
│      │            │  用章                  │(三)一顆      │
│      │            │(三)醫師林惠民醫療專用章  │(四)一顆      │
│      │            │(四)林惠民長形戳章        │(五)一顆      │
│      │            │(五)醫師巫錦霖醫療專用章  │            │
└───┴──────┴────────────┴──────┘
